【裁判字號】    95,交抗,18
【裁判日期】    950630
【裁判案由】    違反道路交通管理處罰條例聲明異議
【裁判全文】
臺灣高等法院花蓮分院交通事件裁定    95年度交抗字第18號
抗告人即
受處分人  甲○○
上列抗告人即受處分人因違反道路交通管理處罰條例案件，對於
交通部公路總局台北區監理所花蓮監理站於民國94年11月11日所
為處分（原處分案號：花監違字第裁44─AEB439738、44─AEB43
9739、 44─AEB439740號），聲明異議，不服臺灣花蓮地方法院
94年度交聲字第105號，中華民國95年3月27日駁回異議之裁定，
提起抗告，本院裁定如下：
    主  文
抗告駁回。
    理  由
一、抗告人於原法院聲明異議意旨略以：伊於民國（下同）94年
    9 月26日8時5分許，駕車並未有任何違規情事，舉發之違規
    地點伊並不在場，且註記之車輛顏色與實際不符，警察逕行
    舉發之人並非伊，故不服原處分等語。經原法院駁回其異議
    後，提起本件抗告。
二、抗告意旨略以：原法院僅依照其所言之事由，就不利部分做
    成裁定，而忽略其有利之陳述，顯然有欠公平等語，並提出
    騎機車照片 2張為據。
三、按汽車駕駛人，行經有燈光號誌管制之交岔路口闖紅燈者，
    處新臺幣1800元以上5400元以下罰鍰；次按汽車有照後鏡不
    全致影響行車安全者，處汽車所有人新臺幣 900元以上1800
    元以下罰鍰；再按汽車駕駛人，駕駛汽車有違反本條例之行
    為，經交通勤務警察或依法令執行交通稽查任務人員制止時
    ，不聽制止或拒絕停車接受稽查而逃逸者，除按各該條規定
    處罰外，處新臺幣3000元以上6000元以下罰鍰；道路交通管
    理處罰條例第53條第1項、第16條第1項第2款及第60條第1項
    ，分別定有明文。經查：
（一）抗告人甲○○於原法院自承：伊為車號ＡＺＭ－ 286之車
      主，94年 9月26日伊沒有違規，那段時間長常會經過台北
      市○○路○段，伊平日8時20分上班，若正常上下班，則 8
      點5分左右大多會經過台北市○○路○段附近，但多屬直行
      ，而不會左轉，伊車子之主色為藍色，另百分之40為銀色
      ，還有黑色等語。故抗告人在94年 9月26日8時5分，曾駕
      駛違規車輛經過員警舉發之台北市○○路 ○段一節，堪認
      屬實。是抗告人於異議時所稱「舉發之違規地點伊並不在
      場」一詞，已非事實。
（二）又依本件舉發違反道路交通管理事件通知單上所示，註記
      機車型式顏色為山葉藍黑色，亦核與抗告人所述機車外觀
      亦屬相似。抗告人雖提出其機車照片，主張其機車百分之
      40為銀色，惟其所稱機車銀色部分不外為機車頭燈、排氣
      管、後照鏡、避震器等零件部分，並非機車之車體部分，
      有其所提照片可佐。自難據此指摘舉發通知單上所註記之
      機車型式顏色為「山葉藍黑色」，有何不當。
（三）再經台北市政府警察局北投分局以95年 3月20日北市警投
      分交字第09531038000號函覆原法院稱：經查ＡＺＭ－286
      號重機車於94年9月26日8時5分，行經承德路7段與13號道
      路路口，在路口號誌為紅燈狀態下，不依其指示停等紅燈
      左轉，違規事實明確，值勤員警隨即鳴笛並以手勢指揮停
      靠路邊接受稽查，惟駕駛人拒絕停車接受稽查，並加速駛
      離，值勤員警當時為顧及該駕駛人暨其他人車安全，於確
      認車號（山葉藍黑色）無訛後，依法逕行製單舉發等語。
      而按警員係代表國家執行道路交通安全與秩序之維護，及
      違規行為之告發等公權力之公務員，故除非有充份之事證
      足認該等執行公權力之公務員認知之事實有誤，或該等公
      務員執行職務時有違法失職情事，否則本院認為應以該管
      警員認知之事實為可信，而應採為判斷之依據。況舉發員
      警與抗告人毫無糾葛，並無任何積極證據足以證明上開舉
      發過程係屬不實，而抗告人對上開舉發過程亦無法舉出任
      何對其有利之證據資料，足以使本院對此本件之舉發違規
      事實產生任何合理之懷疑，且本件舉發之違規事實為闖紅
      燈並拒絕停車接受稽查而逃逸，違規之事實稍縱即逝，基
      於急迫之情形下，亦難苛責員警未當場照相或提出其他證
      據即有違誤。故抗告人仍執陳詞空言否認違規云云，自不
      足採信。
（四）綜上所述，本件抗告人確有駕駛汽車闖紅燈、後視鏡不全
      、拒絕停車接受稽查而逃逸等違規行為，原處分機關據以
      援引首揭規定，就闖紅燈部分裁處罰鍰1800元、因後視鏡
      不全而裁處 900元、拒絕停車受檢而裁處3000元，核無不
      當。原審法院因之駁回其異議，亦無不合。抗告人仍執陳
      詞指摘原裁定，其抗告為無理由，應予以駁回。
據上論斷，應依道路交通管理處罰條例第89條、道路交通案件處
理辦法第25條、第26條，刑事訴訟法第412條，裁定如主文。
中    華    民    國    95    年     6    月    30    日
                        審判長法  官  何方興
                              法  官  蔡勝雄
                              法  官  林德盛
以上正本證明與原本無異。
本件不得再抗告。
                              書記官  劉妙娘
中    華    民    國    95    年     6    月    30    日


司法院資訊處製作；財團法人民間司法改革基金會備份。
